【裁判字號】    97,訴,1363
【裁判日期】    971029
【裁判案由】    毒品危害防制條例
【裁判全文】
臺灣臺北地方法院刑事判決              97年度訴字第1363號
公  訴  人  臺灣臺北地方法院檢察署檢察官
被      告  甲○○
上列被告因違反毒品危害防制條例案件，經檢察官提起公訴（97
年度毒偵字第1835號），因被告於準備程序中就被訴事實為有罪
之陳述，經本院合議庭裁定改行簡式審判程序審理，茲判決如下
：
    主  文
甲○○施用第一級毒品，累犯，處有期徒刑柒月。又施用第二級
毒品，累犯，處有期徒刑肆月，扣案甲基安非他命貳包（合計驗
餘淨重壹點壹玖公克）均沒收銷燬，空包裝貳個（合計重零點肆
公克）均沒收。應執行有期徒刑拾月，扣案甲基安非他命貳包（
合計驗餘淨重壹點壹玖公克）均沒收銷燬，空包裝貳個（合計重
零點肆公克）均沒收。
    事  實
一甲○○前(1)於民國84年間因違反麻醉藥品管理條例案件，經臺
  灣高等法院以86年度上更一字第465 號判決判處有期徒刑6 年
  ，並經最高法院86年度臺上字第7042號判決上訴駁回確定。(2)
  因違反麻醉藥品管理條例案件，經臺灣高等法院以85年度上易
  字第2657號刑事判決判處有期徒刑6 月確定。(3)因違反藥事法
  案件，經本院以85年度訴字第1082號判決判處有期徒刑1年6月
  確定。(4)因違反肅清煙毒條例案件，經本院以85年度1642號判
  決判處有期徒刑3 年，經臺灣高等法院以85年度上訴字第5709
  號判決駁回上訴確定。前述4 罪經臺灣高等法院以88年度聲字
  第977 號裁定定其應執行刑有期徒刑10年6 月。嗣因中華民國
  96年度罪犯減刑條例於96年7 月16日施行，經臺灣高等法院以
  96年度聲減字第201 號裁定就前述(2)、(3)、(4)之刑分別予以減
  刑，並與前述(1)之刑合併定其應執行刑有期徒刑8 年，96年7
  月16日縮刑期滿執行完畢（構成累犯）。另因施用毒品案件，
  經本院以91年度毒聲字第1462號裁定送觀察、勒戒，認有繼續
  施用毒品之傾向，再以91年度毒聲字第1727號裁定送強制戒治
  ，並以92年度毒聲字第431 號裁定停止戒治，所餘戒治期間付
  保護管束，92年3 月21日停止戒治處分之執行出監，92年8 月
  24 日 保護管束期滿而視為執行完畢，經臺灣臺北地方法院檢
  察署檢察官以93年度戒毒偵字第16號為不起訴處分。又因97年
  6 月17日施用安非他命犯行，經本院以97年度簡字第3016號判
  決判處有期徒刑6 月（不構成累犯）。其另於97年5 月15日為
  警採尿回溯26小時內某時，在臺北市○○○路○ 段友人住處，
  以將海洛因粉末及安非他命粉末混合置於玻璃球內予以燃燒後
  吸入所生氣體之方式同時施用第一級毒品海洛因及第二級毒品
  安非他命，另於97年5 月15日上午9 點多在臺北市○○路上公
  廁內以將安非他命粉末置於玻璃球內予以燃燒後吸入所生氣體
  之方式施用第二級毒品安非他命。嗣於97年5月15日下午7點10
  分左右在臺北縣新店市○○路289 號前，為警當場扣得甲○○
  所有之甲基安非他命2 包（合計淨重1.21公克，合計驗餘淨重
  1.19公克，空包裝合計重0.4 公克），並採尿送驗，始知上情
  。
二案經臺北市政府警察局松山分局報請臺灣臺北地方法院檢察署
  檢察官偵查起訴。
    理  由
一認定犯罪事實所憑之證據及理由：前述事實，除被告甲○○於
  本院審理時之自白外，其尿液送臺灣尖端先進生技醫藥股份有
  限公司檢驗結果，嗎啡及可待因、安非他命及甲基安非他命均
  呈陽性反應，有該公司97年5 月28日濫用藥物檢驗報告及臺北
  市警察局偵辦毒品案件尿液檢體委驗單各1 份可證。又扣案白
  色透明晶體2 包（合計淨重1.21公克，合計驗餘淨重1.19公克
  ，空包裝合計重0.4 公克）經臺北市政府警察局刑事鑑識中心
  鑑定結果，驗出甲基安非他命成分，屬毒品危害防制條例第2
  條第2 項第款之第二級毒品安非他命等情，亦有該局97年5 月
  26日鑑驗通知書附卷可稽，足以擔保被告自白之真實性，本件
  證據明確，已可認定被告有事實欄所載施用第一級毒品海洛因
  及施用第二級毒品安非他命之犯行，應依法論科。
二論罪科刑之依據：核被告所為，係犯毒品危害防制條例第10條
  第1 項施用第一級毒品罪、第10條第2 項施用第二級毒品等罪
  。其持有第一級毒品海洛因及第二級毒品安非他命之低度行為
  ，分別為施用之高度行為吸收，均不另論罪。又其97年5 月15
  日為警採尿回溯26小時內某時同時施用第一級毒品海洛因及第
  二級毒品安非他命該次犯行，為想像競合犯，從一重施用第一
  級毒品罪處斷，且與其97年5 月15日上午9 點多施用第二級毒
  品安非他命二罪間，犯意各別，罪名不同，行為有異，應分論
  併罰之。又被告曾有如事實欄所述之犯罪科刑執行完畢情形，
  有臺灣高等法院被告前案紀錄表1 份可參，其受有期徒刑執行
  完畢後，於5 年內再因故意犯本件有期徒刑以上之罪，為累犯
  ，依法加重其刑。本院審酌被告施用毒品行為，對個人身心戕
  害甚鉅，惟其犯後態度良好，坦承犯行，且所犯屬自戕行為等
  一切情狀，分別量處如主文所示之刑，並定其應執行之刑。又
  扣案甲基安非他命2 包（合計驗餘淨重1.19公克）屬第二級毒
  品，不問屬於犯人與否，均依毒品危害防制條例第18條第1 項
  前段規定諭知沒收銷燬之，空包裝2 個（合計重0.4 公克）有
  防止甲基安非他命裸露、逸出及潮濕之功用，並便於攜帶，為
  供被告施用安非他命所用之物，且屬被告所有，已經其供承在
  卷，依刑法第38條第1項第2款沒收之。
三本件被告所犯為死刑、無期徒刑、最輕本刑3 年以上有期徒刑
  以外之罪，亦非高等法院管轄第一審之案件，其於本院行準備
  程序時並就被訴事實為有罪之陳述，經聽取檢察官及被告之意
  見後，依刑事訴訟法第273 條之1 第1 項之規定，由本院合議
  庭裁定本件改依簡式審判程序，並由受命法官獨任進行審理。
四適用之法條：刑事訴訟法第273 條之1 第1 項、第299 條第1
  項前段，毒品危害防制條例第10條第1 項、第2 項、義18條第
  1 項前段，刑法第11條前段、第55條、第47條第1 項、第51條
  第5 款、第38條第1項第2款。
本案經檢察官李濠松到庭執行職務
中    華    民    國    97    年    10    月    29    日
                  刑事第十五庭  法  官    邱蓮華
上正本證明與原本無異。
如不服本判決，應於判決送達後10日內向本院提出上訴狀 (應抄
附繕本)。
                                書記官    葉宜玲
中    華    民    國    97    年    10    月    29    日
附錄論罪科刑法條
毒品危害防制條例第10條
施用第一級毒品者，處六月以上，五年以下有期徒刑。
施用第二級毒品者，處三年以下有期徒刑。


司法院資訊處製作；財團法人民間司法改革基金會備份。
